臺灣桃園地方法院民事判決
111年度勞簡字第2號
原      告  吳昌進  
訴訟代理人  陳稚婷律師
被      告  順立科技有限公司

法定代理人  廖仁安  
上列當事人間請求給付薪資等事件，本院於民國111年7月15日言
詞辯論終結，判決如下：
    主      文
一、被告應給付原告新臺幣281,156元，及自民國111年1月7日起
    至清償日止，按週年利率5%計算之利息。
二、被告應提繳新臺幣39,888元至原告勞工退休金專戶。
三、訴訟費用由被告負擔。
四、本判決第一項及第二項得假執行，但被告如分別以新臺幣28
    1,156元及39,888元為原告預供擔保，得免為假執行。　　
　　事實及理由
壹、程序方面：
　　按訴狀送達後，原告不得將原訴變更或追加他訴，但請求之
    基礎事實同一、擴張或減縮應受判決事項之聲明者，不在此
    限；原告於判決確定前，得撤回訴之全部或一部。但被告已
    為本案之言詞辯論者，應得其同意。訴之撤回應以書狀為之
    。但於期日，得以言詞向法院或受命法官為之。訴之撤回，
    被告於期日到場，未為同意與否之表示者，自該期日起；其
    未於期日到場或係以書狀撤回者，自前項筆錄或撤回書狀送
    達之日起，十日內未提出異議者，視為同意撤回。民事訴訟
    法第255第1項第2、3款、第262條第1項、第2項、第4項分別
    定有明文。經查，本件原告起訴時原列順立科技有限公司及
    廖仁安為被告，並聲明：被告應給付原告新台幣（下同）32
    2,530元。原告聲明迭經變更，最終於111年3月23日以書狀
    將其聲明變更為：㈠被告應給付原告281,156元，及自起訴狀
    繕本送達翌日起至清償日止，按週年利率5%計算之利息。㈡
    被告應提繳39,888元至原告勞工退休金專戶。復再於111年7
    月15日言詞辯論期日當庭撤回對廖仁安之起訴，有言詞辯論
    在卷可稽（見本院卷第132頁），廖仁安於言詞辯論期日到
    場，且於111年7月15日起10日內未提出異議，依上開說明，
    應視為同意原告撤回對廖仁安之訴；又原告所為之變更係屬
    基於同一基礎事實而減縮及追加應受判決事項聲明，均核與
    前開規定相符，均應准許。
貳、實體方面：
一、原告主張：原告於109年8月10日起受僱於被告，擔任工程人
    員，約定月薪為55,000元（自109年8月至11月之薪資結構為
    工資25,200元+全勤獎金3,000元+職務津貼26,800元；自109
    年12月起工資為28,200元+職務津貼26,800元），每日上班
    另有給予現金60元之餐費。然被告自109年10月起即未提繳
    原告勞工退休金，且於110年1月起未按時給付工資，並以公
    司廠內遭斷電要求原告先排休。被告於110年8月9日僅先給
    付36,573元，其後被告公司於110年9月13日再度遭斷電，原
    告仍於9月13日、9月17日向被告請求給付工資，然被告均未
    回應，原告爰依勞動契約之法律關係請求被告給付如附表所
    示積欠之工資、資遣費、特休未休工資、預告期間工資、補
    提勞工退休金及請求賠償因欠繳勞保費用致原告欲請領失業
    給付自行補繳之費用，並聲明：如前開變更後之聲明所示。
二、被告則以：原告確實工作到公司歇業為止，對於原告主張如
    附表所示各項金額均不爭執，同意原告之請求。
三、原告主張前開事實，業據提出與其所述相符之勞工保險被保
    險人投保資料、薪資單、勞工退休金個人專戶明細資料、LI
    NE對話紀錄、110年6月25日勞資爭議調解撤回申請書、110
    年10月20日勞資爭議調解紀錄、桃園市政府110年11月25日
    府勞資字第1100308899號函、勞動部勞工保險局110年11月1
    0日保普核字第110071352958號函、勞動部勞工保險局保險
    費暨滯納金繳款單等件為證（見本院卷第32頁至第54頁、第
    58頁至第72頁、第76頁至第78頁），被告對此均不爭執，應
    堪信為真實。
四、按當事人於言詞辯論時為訴訟標的之捨棄或認諾者，應本於
    其捨棄或認諾為該當事人敗訴之判決，民事訴訟法第384 條
    定有明文。被告對於原告依訴之聲明所為關於某法律關係之
    請求，於法院行言詞辯論時為承認者，即生訴訟法上認諾之
    效力，法院應不待調查原告請求之訴訟標的之法律關係果否
    存在，逕以認諾為該被告敗訴判決之基礎（最高法院85年度
    台上字第153 號判決意旨參照）。經查，被告於111年7月15
    日言詞辯論期日對於原告如附表所示之各項請求金額均為認
    諾，有言詞辯論筆錄在卷可參（見本院卷第134頁），是被
    告已就原告請求之本件訴訟標的為認諾，依前揭法條規定之
    說明，自應為被告敗訴之判決。
五、末按給付無確定期限者，債務人於債權人得請求給付時，經
    其催告而未為給付，自受催告時起，負遲延責任。其經債權
    人起訴而送達訴狀，或依督促程序送達支付命令，或為其他
    相類之行為者，與催告有同一之效力；遲延之債務，以支付
    金錢為標的者，債權人得請求依法定利率計算之遲延利息；
    應付利息之債務，其利率未經約定，亦無法律可據者，週年
    利率為5%，民法第229條第2項、第233條第1項前段及第203 
    條分別定有明文。查本件勞動調解聲請書狀繕本係於111年1
    月6日送達予被告法定代理人住所（見勞專調卷第25頁），
    是原告請求被告給付自111年1月7日起至清償日止之法定遲
    延利息，應予准許。
六、綜上所述，原告請求被告給付原告281,156元，及自111年1
    月7日起至清償日止，按週年利率5%計算之利息，並另提繳3
    9,888元至原告勞工退休金專戶，為有理由，應予准許。
七、本判決係法院就勞工之請求為被告即雇主敗訴之判決，依勞
    動事件法第44條第1項規定，應依職權宣告假執行，並依同
    條第2項規定，酌定相當擔保金額同時宣告被告預供擔保後
    ，得免為假執行。
八、本件事證已臻明確，兩造其餘之攻擊或防禦方法及所用之證
    據，經本院斟酌後，認為均不足以影響本判決之結果，爰不
    逐一論列，附此敘明。
九、訴訟費用負擔之依據：民事訴訟法第78條。
中　　華　　民　　國　　111 　年　　8 　　月　　26　　日
                  勞動法庭    法　官　游璧庄
正本係照原本作成。
如對本判決上訴，須於判決送達後二十日內向本院提出上訴狀。
如委任律師提起上訴者，應一併繳納上訴審裁判費。
中　　華　　民　　國　　111 　年　　8 　　月　　29　　日
                              書記官  張琬青
附表  
原告請求被告給付之項目及金額
編號 項目及金額 說明 1 工資189,094元 110年4月：54,911元 110年6月：1,390元 110年7月：33,971元 110年8月：43,911元 110年9月：54,911元 工資部分合計：189,094元 2 資遣費31,350元 雖被告於110年10月4日經桃園市政府認定歇業，然被告於10月1日已無營運，是原告最後工作日應計算至110年9月30日，是原告年資為1年1月又21日（自109年8月10日起至110年9月30日止），基數為0.57，平均工資為55,000元，故原告得請求之資遣費為31,350元。 3 特休未休工資16,500元 原告於被告工作滿1年以上，應有10日特休，兩造終止勞動契約時，原告尚有9日特休，故原告應得請求之特休未休工資為16,500元（計算式：55,000/30*9＝16,500） 4 預告期間工資36,667元 原告於被告公司1年以上3年未滿，且被告歇業係屬勞基法第11條之事由，應給予20日之預告期間，是被告應給付之預告期間工資為36,667元（計算式55,000/30*20＝36,667） 5 補提勞工退休金39,888元 原告每月工資為55000元，月提繳工資級距為55400元，應提繳3,324元，故原告應補提繳39,888元（計算式：3,324*12＝39,888） 6 損害賠償7,545元 被告違反勞工保險條例並未依法負擔繳納原告70%的普通事故保險費，致原告不得不自行補繳7,545元，始得請領失業給付，原告自受有7,545元之損失